【裁判字號】    88,易,651
【裁判日期】    890608
【裁判案由】    竊盜等
【裁判全文】
臺灣士林地方法院刑事判決                          八十八年度易字第六五一號
    公  訴  人  臺灣士林地方法院檢察署檢察官
    被      告  甲○○
    選任辯護人  王東山
                李美寬
                王瀅雅
右列被告因竊盜案件，經檢察官提起公訴 (八十年度偵字第三六二、一０九四號)，
本院判決如左：
    主  文
甲○○無罪。
    理  由
一、公訴意旨略以：被告甲○○與己○○（通緝中，俟緝獲後另行審結）共同基於為
    自己不法所有之概括犯意，於民國八十七年十二月二十二日上午十一時許，由被
    告己○○攜帶客觀上具危險性之兇器Ｔ字板手，並由被告甲○○把風，先後破壞
    丁○○、庚○○分別位於台北市○○街二六二巷十八號及二十號三樓住處之安全
    設備門鎖，侵入上開住處，竊取丁○○所有之七、八件項鍊及手鍊，價值約新台
    幣（下同）二萬元，及庚○○所有之現金二萬元。因認被告甲○○涉有刑法竊盜
    罪嫌。
二、按犯罪事實應依證據認定之，無證據不得推定其犯罪事實，又不能證明被告犯罪
    者，應諭知無罪判決，刑事訴訟法第一百五十四條、第三百零一條第一項分別定
    有明文。訊據被告甲○○，堅決否認有竊盜犯行，辯稱：八十七年七月間與被告
    己○○至新加坡時，計貸款十四萬元予被告己○○，後八十七年十二月二十二日
    伊與戊○○、丙○○、綽號「微笑」等人在台北市○○街漫畫店看漫畫時，接獲
    己○○稱要還錢之電話，方於該日與己○○碰面，己○○僅返還伊二萬元，並稱
    要伊載其回板橋拿錢，於途中即遭警盤查等語。
三、查公訴人認被告甲○○涉犯竊盜犯行，無非以共同被告己○○之供述、被害人丁○○及庚○○之指述、扣案Ｔ字板手及被告甲○○自承見過贓物暨遇警臨檢即駕
    車逃逸為據，然查：
    (一)被害人丁○○及庚○○之陳述，僅足證明被害人丁○○及庚○○住處於右揭時
      日，有遭失竊之情事，並不足以證明行竊者為被告甲○○。而扣案之板手，亦
      僅足證明行竊者持之毀損被害人丁○○及庚○○住處門鎖，同無從證明被告甲○○行竊之事實。另被告甲○○雖自承見過贓物，暨遇警臨檢即駕車逃逸等情
      ，然此均無從證明被告甲○○上開竊盜之犯行。
    (二)次查共同被告己○○於警訊及偵查中雖均供稱其竊盜時，被告甲○○在旁把風
      云云，然按共同被告所為不利於己之陳述，固得採為其他共同被告犯罪之證據
      ，惟此項不利之陳述，須無瑕疵可指，且仍應調查其他證據，以查是否與事實
      相符，難專以此項供述，為其他共同被告犯罪事實之認定，此參最高法院三十
      一年上字第二四二三號及四十六年台上字第四一九號判例意旨自明。查被告己○○於警訊時以冒「乙○○」之名應訊，於經檢察官訊問釋回後，即逃逸無蹤
      ，經檢察官以其警訊筆錄之指印送請內政部警政署刑事警察局鑑定，始知冒名
      之「乙○○」為被告己○○，依上情，堪認被告己○○所述多有不實，非全然
      可採，是其於警訊及偵查中之中上開供述，即無從遽採。
    (三)復查公訴人所指之上開證據均不足證明被告甲○○有竊盜之犯行，已如上述。
      再查被告甲○○於警訊、偵查及本院均一再供稱：當日乃被告己○○要返還其
      前在新加坡向伊所借之款項等語，經查被告甲○○與己○○於八十七年七月十
      七日均出境至新加坡一情，有內政部警政署入出境管理局之函及所附之出入境
      紀錄及出入境查詢資料在卷可稽，而證人丙○○於本院亦證稱：被告甲○○從
      新加坡返國時，曾說在新加坡借人家一筆錢等語，綜上足認被告甲○○所稱：
      與己○○同至新加坡時，借款予己○○等語，尚非不可採信。復查證人戊○○
      於本院調查時證稱：在八十八年農曆年前，有與被告甲○○、丙○○、「微笑
      」至錦州街之漫畫店，約十一時許，被告甲○○接到電話說要去收錢，約十二
      點許再返回等語，雖戊○○就至漫畫店之時間，無法為明確之陳述，然就其所
      述之地點、同去之人、被告甲○○接獲電話之時間及電話內容，均與被告甲○○所辯相符，是被告甲○○辯稱：接獲己○○稱要還錢之電話，方與己○○碰
      面等語，應堪採信。
    綜上所述，被告甲○○所辯，尚無證據證明不實，而被告己○○之供述無足遽採
    ，且卷內除己○○之供述外，並無證據足以證明被告甲○○有竊盜之犯行，是公
    訴人所舉證據尚不足證明被告甲○○有竊盜犯行。此外，經本院依職權調查證據
    結果，復無其他證據足資認定被告甲○○有公訴人所指之犯行，不能證明被告犯
    罪，依法自應諭知無罪之判決。
四、被告己○○部分俟其緝獲後，另行審結。
五、據上論斷，應依刑事訴訟法第三百零一條第一項，判決如主文。
本案經檢察官黃惠玲到庭執行職務。
中        華        民  國    八十九    年    六    月      八    日
                                  臺灣士林地方法院刑事第四庭
                                          法  官  江  翠  萍
右正本證明與原本無異。
如不服本判決，應於判決送達後十日內，向本院提出上訴狀。
                                          書記官  陳  淑  女
中        華        民        國    八十九    年    六    月    十二    日


司法院資訊處製作；財團法人民間司法改革基金會備份。
